臺灣新竹地方法院刑事裁定　　　　　　 100年度聲判字第12號
聲　請　人
即　告訴人　陳建瑞
代　理　人　任秀妍律師
被　　　告　王彥婷
被　　　告　彭紹玄
上列聲請人因告訴被告等2 人詐欺案件，經臺灣新竹地方法院檢
察署檢察官以99年度偵字第6874號為不起訴處分後，聲請人不服
聲請再議，經臺灣高等法院檢察署檢察長以99年度上聲議字第72
99號命令發回續行偵查，經臺灣新竹地方法院檢察署檢察官以99
年度偵續字第131 號、100 年度偵字第3049號不起訴處分，臺灣
高等法院檢察署以100 年度上聲議字第4150號駁回再議確定，聲
請人不服駁回再議之處分，聲請交付審判，本院裁定如下：
    主  文
聲請駁回。
    理  由
一、聲請意旨：引用聲請人聲請交付審判狀所載（如附件）。
二、按告訴人不服上級法院檢察署檢察長或檢察總長認再議為無
    理由而駁回之處分者，得於接受處分書後10日內委任律師提
    出理由狀，向該管第一審法院聲請交付審判；法院認為交付
    審判之聲請不合法或無理由者，應駁回之，刑事訴訟法第25
    8 條之1 及第258 條之3 第2 項前段分別定有明文。
三、本案聲請人即告訴人原以：
  (一)被告王彥婷基於意圖為自己不法所有之詐欺犯意，於民國97
    年間見告訴人陳建瑞在新竹獨居堪憐，竟向告訴人佯稱：願
    意與告訴人同住並照顧告訴人云云，央求告訴人購買坐落在
    新竹市○○路○ 段305 之71號「童話村」房屋（下稱東大路
    童話村房屋）以共同居住，告訴人因而陷於錯誤，於97年5
    月間以新臺幣（下同）790 萬元購買東大路童話村房屋，並
    將該房屋登記在被告王彥婷名下。
  (二)被告王彥婷復與被告彭紹玄共同基於意圖為自己不法所有之
    詐欺犯意聯絡，自97年10月間起由被告王彥婷陸續向告訴人
    佯稱：原與被告彭紹玄論及婚嫁，並於97年3 月間與被告彭
    紹玄共同購置坐落在新竹市○○路233 之9 號3 樓之「蒂芬
    妮」房屋（下稱中山路蒂芬妮房屋），惟雙方分手後，被告
    彭紹玄仍緊追不捨，實不堪其擾，必須出資買下被告彭紹玄
    之應有部分云云，致使告訴人不疑有他，於98年2 月3 日交
    付被告彭紹玄150 萬元，以購買被告彭紹玄之中山路蒂芬妮
    房屋應有部分，並將中山路蒂芬妮房屋供被告王彥婷居住。
  (三)嗣後告訴人查悉被告王彥婷並無與其交往之真意，乃與被告
    王彥婷和解，於取回上開東大路童話村房屋後，發現被告王
    彥婷竟基於意圖為自己不法所有之侵占犯意，將告訴人當初
    所購置置於該屋內之大型液晶電視機、電腦、印表機、電腦
    桌、美式大冰箱、墊子鍋、床、書桌、衣櫃、時鐘、DVD 播
    放器、國際牌電磁爐、高科技切菜板、廚房專用剪刀、筷子
    、飲水機、義大利快鍋、鞋櫃、長條椅、電風扇2 臺、吹風
    機、腳踏車、電話機2 具、蠶絲被2 組、枕頭及床包組等價
    值40萬元之物品搬走。
  (四)因認被告王彥婷、彭紹玄均涉有刑法第339 條第1 項之詐欺
    取財罪嫌，被告王彥婷另涉有刑法第335 條侵占罪嫌。
四、聲請人上開告訴，前後二次經臺灣新竹地方法院檢察署檢察
    官調查後，均認為被告等2 人詐欺部分罪嫌不足而不起訴，
    最後一次不起訴處分理由如下：
  (一)按犯罪事實應依證據認定之，無證據不得認定犯罪事實，刑
    事訴訟法第154 條第2 項定有明文。又按事實之認定，應憑
    證據，如未能發現相當證據，或證據不足以證明，自不能以
    推測或擬制之方法，以為裁判基礎；再認定不利於被告之事
    實，須依積極證據，苟積極證據不足為不利於被告事實之認
    定時，即應為有利於被告之認定，更不必有何有利之證據，
    最高法院40年臺上字第86號、30年上字第816 號判例可資參
    照。從而，倘無從證明被告有罪，即應基於「罪疑唯輕」之
    證據法則，對被告為有利之判斷。
  (二)訊據被告王彥婷、彭紹玄均堅決否認上情，被告王彥婷辯稱
    ：伊確實以結婚為前提與被告彭紹玄交往，並論及婚嫁，被
    告彭紹玄並購買中山路蒂芬妮房屋供作日後結婚居住使用，
    並將該房屋登記予伊持分二分之一，被告彭紹玄原答應照顧
    伊與前夫所生小孩，不料事後反悔，結婚一事因而停擺，雙
    方常因此事吵鬧，告訴人陳建瑞知悉後便經常開導她，伊將
    心裡話告訴告訴人，加上原先即對告訴人有好感，且不滿遭
    到被告彭紹玄如此對待，伊遂在告訴人支持下，接受告訴人
    提議，由告訴人以伊名義購買中山路蒂芬妮房屋中被告彭紹
    玄之持分，並贈送伊東大路童話村房屋，伊則願與告訴人同
    居、照料告訴人生活起居。之後雙方陸續購置家電用品，有
    些物品是伊刷卡，有些是告訴人付款，無法釐清哪些是告訴
    人購買，且當時雙方欲同居在一起，雖然告訴人口頭上未說
    明這些物品是要送她，但是購買時告訴人一方面詢問伊喜不
    喜歡，另一方面買後是放在東大路童話村房屋內使用，告訴
    人連房屋都願意送給伊了，更何況是這些家電用品，故伊認
    為這些家電用品購買當時，告訴人是基於贈送之意思買下交
    伊使用。於98年間因為告訴人一直要伊找工作，伊因不會電
    腦而經常碰壁，告訴人認為伊未用心找工作，雙方常發生爭
    吵，感情方而轉淡，伊並沒有詐欺或侵占犯行等語。被告彭
    紹玄則辯稱：伊是以結婚為前提參加聯誼會，而認識被告王
    彥婷，之後與被告王彥婷論及婚嫁，且由伊出資買下中山路
    蒂芬妮房屋欲供結婚同住之用，伊與被告王彥婷登記應有部
    分各為二分之一，但後來就是否一起照顧被告王彥婷與前夫
    所生小孩等問題談不攏，方而作罷，因中山路蒂芬妮房屋交
    屋後，均是被告王彥婷、王彥婷前夫陳樹仁、王彥婷小孩在
    使用，伊便要求要回房屋，之後經過協調伊願以150 萬元將
    伊之應有部分出售予王彥婷，伊並無詐欺犯行等語。
  (三)經查：
  1.告訴人自承：因被告王彥婷欲照顧伊，伊始買下東大路童話
    村房屋供2 人同居之用，因為被告彭紹玄常與王彥婷吵鬧欲
    討回中山路蒂芬妮房屋，被告王彥婷告知需付150 萬元方能
    向被告彭紹玄買回蒂芬妮房屋，伊為避免被告彭紹玄繼續騷
    擾王彥婷，心想能以金錢和平解決，便願意幫被告王彥婷代
    為支付該筆150 萬元款項等語，甫以告訴人於98年8 月6 日
    委請律師所發之律師函，信中陳稱：「本人茲依民法第92條
    之規定撤銷將房地登記於王彥婷名下之贈與行為」等語，足
    認告訴人自承東大路童話村房屋是贈與之法律關係；另於告
    訴人與被告王彥婷之民事訴訟起訴狀中復陳稱：本件是借名
    或信託登記，末於民事訴訟和解筆錄中陳稱：本件詐欺等告
    訴是出於誤會等情，此有律師函、民事起訴狀、新竹地方法
    院99年度審重訴字第10號民事和解筆錄各1 份附卷可稽，故
    本件告訴人購買東大路童話村房屋供其與被告王彥婷居住，
    此種關係究為何，告訴人即有「贈與、借名、信託登記、誤
    會」等數種說詞？尚難採信告訴人上開有前後不一、有瑕疵
    之陳述。
  2.又被告彭紹玄並未向告訴人施用詐術騙取上開150 萬元，告
    訴人復無法舉證證明被告王彥婷與彭紹玄究是如何內部分工
    ，僅係以事後不甘損失，片面對被告彭紹玄提告；再者，被
    告等均陳稱；該中山路蒂芬妮房屋確實是被告彭紹玄出資23
    0 萬元購買，由被告2 人各享有1/2 所有權等語，故被告彭
    紹玄以150 萬元出售被告王彥婷，尚損失80萬元，告訴人此
    部分提告僅是單方之臆測，尚不足採。
  3.男女交往中所購買之物品而共同使用，雖告訴人未言明送被
    告王彥婷使用，然男女交往期間為表達情感而餽贈或借用財
    物之情所在多有，尚難僅憑告訴人之單一指訴，即逕行認定
    被告王彥婷未歸還家電用品此部分行為涉嫌侵占，告訴人應
    另循民事途徑解決。
  4.綜上所述，本件雙方已達成民事和解，告訴人亦於民事庭表
    示本件乃係出於誤會始提出告訴，故尚難認被告等2 人所為
    涉嫌詐欺或侵占罪嫌。此外，復查無其他積極證據足資認定
    被告2 人有何上開犯行，自應認其等犯罪嫌疑不足。
五、聲請人不服，委請辯護人具狀條列理由聲請再議，經臺灣高
    等法院檢察署就詐欺部分以100 年度上聲議字第4150號駁回
    再議聲請（被告王彥婷所涉侵占罪嫌部分，則另行發回續查
    ，由臺灣新竹地方法院檢察署以100 年度偵續一字第18號偵
    查中），駁回理由如下：
  (一)聲請人雖指稱：被告王彥婷詐欺之事實，係於同一段時間內
    分別與其前夫陳樹仁一起居住在蒂芬妮，一方面與被告彭紹
    玄討論結婚之事並密切往來，又使聲請人相信其真心與聲請
    人同居照顧聲請人。被告王彥婷同時劈腿3 人可知其對聲請
    人毫無真情意，只要騙到房屋而已。被告王彥婷從來沒有真
    心要與聲請人同居或照顧聲請人，其於偵訊時坦稱其對聲請
    人「並無情愫」、「談不上喜歡或不喜歡」，表示其與聲請
    人在一起，不過是要騙房子而已。被告王彥婷騙聲請人買下
    東大路童話村房屋後，仍在中山路蒂芬妮社區與陳樹仁及其
    子同居，又與被告彭紹玄維持密切往來，完全未至東大路童
    話村之房屋照顧聲請人生活起居，98年7 月甚至更換東大路
    童話村房屋之門鎖，並向社區警衛要求禁止聲請人進入該房
    屋，足見被告王彥婷是徹底詐欺無疑一節等語。
    惟查：男女與異性交往期間，同時與其他人交往之事實，並
    非詐欺構成要件事實，而雙方因交往而生之財產或金錢往來
    ，要屬雙方間之民事關係，其於感情上縱認係欺騙而無真情
    意，亦非規範財產犯罪之詐欺犯罪構成要件事實。是聲請人
    所陳尚非詐欺犯罪構成要件事實；又被告王彥婷更換門鎖並
    要求警衛禁止聲請人進入童話屋房屋一事，縱然屬實，亦非
    詐欺構成要件事實，是聲請人認係詐欺之事實，非無誤會。
  (二)又關於被告王彥婷等2 人共謀詐騙聲請人部分，聲請人指稱
    ：被告王彥婷2 人關於150 萬元之說詞，均聲稱聲請人要被
    告王彥婷打電話給彭紹玄，又說其等3 人一起在東大路童話
    村商談以150 萬元買中山路蒂芬妮房屋持份，兩者說法完全
    一致，事實上並無該事實；再被告等2 人均稱聲請人與被告
    彭紹玄一直有電話聯絡，事實上聲請人只有在98年5 月間詢
    問被告彭紹玄是否願意一起當原告，此後被告彭紹玄就拒接
    聲請人之電話，此外，均係被告彭紹玄打電話給聲請人等情
    。經查：聲請人所陳縱然屬實，僅能認定被告之辯解不實，
    而該不實之辯解尚非被告2 人共謀詐欺聲請人之積極事證。
  (三)再聲請人稱：依2009年5 月5 日上午被告彭紹玄打電話給聲
    請人之錄音，可知被告王彥婷及陳樹仁向聲請人提出要求，
    要求被告彭紹玄將聲請人支付之150 萬元給陳樹仁去創業，
    中山路蒂芬妮房屋再讓他們住2 年或5 年，2 年內被告王彥
    婷會與聲請人分割清楚，會將聲請人從童話村弄走，由陳樹
    仁、王彥婷及陳宗佑全家住東大路童話村之房子，中山路蒂
    芬妮房屋2 年後無條件歸還被告彭紹玄，讓被告彭紹玄少損
    失80萬元，由此可知被告王彥婷從頭到尾並無真心與聲請人
    交往，僅係要向聲請人詐取金錢買房屋等語。
    經查：聲請人所陳縱然屬實，然被告彭紹玄既然告知聲請人
    ，足見被告彭紹玄並無與被告王彥婷同謀之意思，即難據以
    認定被告彭紹玄有與被告王彥婷共謀情事。至被告王彥婷向
    被告彭紹玄提出要求，謀議居住東大路童話村房屋並弄走聲
    請人之情事，僅屬謀議階段之行為，刑法上並無處罰該謀議
    之行為，亦無犯罪之可言。
  (四)另聲請人稱：被告王彥婷稱因聲請人常去SOGO百貨華齊堂專
    櫃找被告王彥婷，害被告王彥婷丟掉工作，此為天大的謊言
    ，事實上被告王彥婷於99年4 月25日在華齊堂燕窩大遠百專
    櫃最後一天工作，當時聲請人已完全未與被告王彥婷聯絡，
    其遭開除與聲請人無關等語，經查：此一事實縱然屬實，亦
    非認定被告犯罪之積極證據。
  (五)聲請人復稱：雖原檢察官對於被告王彥婷所涉偽造文書罪嫌
    聲請簡易判決處刑，但原不起訴處分並未追究被告王彥婷犯
    偽造文書罪嫌之犯罪原因一節等語。查犯罪原因並非犯罪構
    成要件事實，原檢察官縱未說明，亦無不當。
  (六)綜上所述，本件再議為無理由，爰依刑事訴訟法第258 條前
    段為駁回之處分。
六、聲請人雖再執首開理由聲請交付審判，然查：
  (一)刑事訴訟法第258 條之1 規定告訴人得向法院聲請交付審判
    ，係對於檢察官不起訴或緩起訴裁量權制衡之一種外部監督
    機制，此時法院僅在就檢察官所為不起訴或緩起訴之處分是
    否正確加以審查，以防止檢察機關濫權，依此立法精神，法
    院就聲請交付審判案件之審查，所謂「得為必要之調查」（
    刑事訴訟法第258 條之3 第3 項參照），其調查證據之範圍
    ，自應以偵查中曾顯現之證據為限，不可就告訴人新提出之
    證據再為調查，亦不可蒐集偵查卷以外之證據。再者，依刑
    事訴訟法第260 條對於確定之不起訴處分，如發現新事實、
    新證據得再行起訴之規定，其立法理由說明：本條所謂不起
    訴處分已確定，係包括「聲請法院交付審判復經駁回者」之
    情形在內，益證法院就聲請交付審判案件之審查，所謂「得
    為必要之調查」，其調查證據範圍，自更應以偵查中曾顯現
    之證據為限，不得就告訴人新提出之證據再為調查，亦不可
    蒐集偵查卷以外之證據，否則，將與刑事訴訟法第260 條之
    再行起訴規定，混淆不清。故法院於審查交付審判之聲請有
    無理由時，除認為告訴人所指摘不利被告之事證未經檢察機
    關詳為調查或斟酌，或不起訴處分書所載理由違背經驗法則
    、論理法則或其他證據法則外，否則不宜率予交付審判（法
    院辦理刑事訴訟案件應行注意事項第134 項可供參照），亦
    即法院裁定交付審判之前提，必須偵查卷內所存證據已符合
    刑事訴訟法第251 條第1 項規定「足認被告有犯罪嫌疑」檢
    察官應提起公訴之情形，如該案件仍須另行蒐證偵查始能判
    斷應否交付審判者，因交付審判審查制度並無如同再議救濟
    制度得為發回原檢察官續行偵查之設計，法院仍應依同法第
    258 條之3 第2 項前段規定，以聲請無理由裁定駁回。
  (二)經本院依職權調取上開偵查卷宗核閱結果，暨參照上開檢察
    官不起訴處分及駁回再議聲請所載之理由，認檢察官就聲請
    人於偵查中之指訴、被告等2 人之辯詞、相關證人之證詞及
    偵查中所調查之證據，均已詳為調查論斷，並進而說明被告
    等2 人之行為，為何不成立犯罪，其論斷之理由，亦未有何
    明顯違反法律規定、論理法則或經驗法則之處。
  (三)次按刑法第339 條第1 項詐欺罪之成立，以意圖為自己或第
    三人不法之所有，以詐術使人將本人或第三人之物交付為要
    件，而所謂詐術，必須被詐欺人因其詐術而陷於錯誤，若行
    為人所用方法，不能認為詐術，亦不致使人陷於錯誤，則不
    得遽以該罪相繩，此有最高法院46年臺上字第260 號判例可
    供參照。
    又男女之一方評估是否願意與對方交往，本即會考量年齡、
    長相、外表、身材、個性、生活習慣、薪水、經濟能力、社
    會地位等等條件，有人著眼於對方之年齡、外表、長相，有
    人著眼於對方之經濟能力能夠帶給自己生活安全感。男女朋
    友中之一方縱使係著眼於對方之經濟能力而願意與對方交往
    ，雖非出於真正情愛，倘於要求對方贈送物品或交付財物時
    ，並未實施詐術，而他方依其社會閱歷、年齡資歷、教育程
    度，對於是否贈送物品或交付財物尚有充分判斷之餘地，倘
    係出於為了討好對方獲取對方情愛之動機，而願意贈與財物
    或交付金錢的話，即難認為自己係因遭到對方詐欺陷於錯誤
    所為（臺灣高等法院檢察署上開駁回聲請人聲請再議理由稱
    ：雙方因交往而生之財產或金錢往來，要屬雙方間之民事關
    係，其於感情上縱認係欺騙而無真情意，亦非屬詐欺犯罪構
    成要件等語，論斷過遽，應予補充更正）。
  (四)經查：
  1.被告王彥婷係60年次出生之大陸籍女子，僅遠嫁來臺，在臺
    與前夫離婚而育有一子，於百貨公司擔任販賣營養補品之業
    務員，自客觀條件上判斷經濟能力應係較低；聲請人係35年
    次出生之人（1879號偵查卷頁52聲請人年籍資料參照），年
    紀大於被告王彥婷約25歲，係具有高學歷之教授（1879號偵
    查卷頁1 聲請人告訴狀參照），客觀上社會地位較高，經濟
    能力較佳。而被告王彥婷經濟能力較低，其選擇交往之對象
    ，甚有可能選擇經濟能力較佳之男子，倘願意與年紀較為年
    邁但經濟能力較佳之聲請人共同生活，亦甚有可能要求聲請
    人負責較多生活開銷，負責出資購買物品，甚或要求聲請人
    購買相關房地產相贈，此均屬稍有社會閱歷之人可預見之事
    。而觀諸聲請人之年紀及職業，應係富有社會閱歷之人，且
    被告王彥婷對於上開出身背景均未隱瞞欺騙聲請人，聲請人
    對於被告王彥婷之身家背景均知之甚詳；尤其，聲請人前於
    刑事告訴狀中業已陳明：伊係於96年初認識被告王彥婷等語
    （1879號偵查卷頁1 ），而依聲請人提出為被告王彥婷購買
    東大路童話村房屋之匯款紀錄，聲請人係於97年6 月3 日付
    出第一筆金額，可見雙方自相識迄買屋為止，認識期間已經
    長達1 年多；再參以：聲請人於偵查中自承其與被告王彥婷
    確實存有交往之事實（參見第131 號偵查卷頁21），可見聲
    請人與被告王彥婷係於認識一段時間後，雙方才進而交往，
    交往一段時間後，聲請人方才為被告王彥婷購買東大路童話
    村房屋；則聲請人對於被告王彥婷甚有可能係因為尋求經濟
    穩定之動機，方願意與聲請人交往，對於被告王彥婷於交往
    後，要求聲請人購買各樣物品甚或房屋相贈，應無不能預見
    之理；聲請人於有預見之可能，仍本於喜歡被告王彥婷，討
    好被告王彥婷之動機，應被告王彥婷之請求，於購買東大路
    童話村房屋後，登記在被告王彥婷之名下等行為，自難認為
    係因被告王彥婷施用詐術，陷於錯誤之緣故。
  2.尤其，聲請人購買上開東大路童話村房子之後，關於房屋所
    有權為何登記在被告王彥婷名下，聲請人初於偵查中係陳稱
    ：「我怕我太太知道。」等語（1879號偵查卷頁53），可見
    該房屋登記在被告王彥婷名下，係聲請人自己深思熟慮結果
    ，此益可證明聲請人並無陷於錯誤之可能；又縱使聲請人係
    因與被告王彥婷分手後，欲否認贈與關係而為上開陳述，然
    將東大路童話村房屋登記在被告王彥婷名下後，該房屋之所
    有權狀仍係由聲請人所保管等情，亦據聲請人於偵查中所自
    承在卷（第131 號偵查卷頁21），因為房屋所有權若欲移轉
    或變更，仍需聲請人提出所有權狀始能辦理，被告王彥婷於
    無所有權狀之情況下，倘欲不經聲請人之同意，自行前往辦
    理該房屋之處分行為，可能會向地政機關謊報所有權狀遺失
    而另觸犯使公務員登載不實之刑責，顯見聲請人將系爭房屋
    登記予被告王彥婷名下之同時，自己仍有提防被告王彥婷之
    警覺，其仍願意將房屋登記在被告王彥婷名下，益證係出於
    自己充分判斷後之決定，並無陷於錯誤。
  3.又聲請人於聲請交付審判狀中陳稱略以：「被告彭紹玄在97
    年底發現被告王彥婷住在童話村，顯然無意與其結婚後，即
    一再要討回蒂芬妮房屋之產權，聲請人不得不出資150 萬元
    買下蒂芬妮社區房屋持分…但一解決蒂芬妮房屋持分之問題
    後，被告王彥婷對聲請人之態度即開始有180 度的大轉變，
    動輒大發脾氣，每每徹夜在外打麻將不歸，聲請人打電話給
    被告王彥婷亦不接，回家後即責怪聲請人打擾其打麻將，從
    此被告王彥婷拒絕回童話村房屋居住，有時到蒂芬妮社區房
    屋與前夫陳樹仁同宿…」等語（參見該交付審判狀第5 頁）
    ，因聲請人係於97年6 月、7 月間左右購買東大路童話村房
    屋欲與被告王彥婷同居，於98年2 月2 日出資150 萬元向被
    告彭紹玄購買中山路蒂芬妮持分（1879號偵查卷頁2 刑事告
    訴狀參照），參以聲請人上開自承：嗣因被告王彥婷性喜打
    麻將徹夜未歸之情事，雙方開始產生摩擦，被告王彥婷自此
    才開始拒絕回上開童話村房子與聲請人同居等情，可見聲請
    人購買東大路童話村房屋後，被告王彥婷嗣後確實有與聲請
    人同居於該房屋一段時間，嗣後雙方才因各種相處問題而感
    情變差，無法繼續同居。因此，自難認為被告王彥婷自始即
    具有企圖詐欺聲請人之為自己不法所有意圖，亦難認為被告
    王彥婷所稱「願意與聲請人同居，照顧聲請人」等說辭，係
    屬於施用詐術。
  4.至聲請人指述被告彭紹玄與被告王彥婷共同詐欺之部分，被
    告彭紹玄與被告王彥婷確實曾經交往過，甚至論及婚嫁，嗣
    後因被告彭紹玄不同意一起照顧被告王彥婷與前夫所生之小
    孩，雙方因而分手；又被告彭紹玄係火車站售票人員，有正
    當工作，工作地點和住處均非在新竹市區，原本並無在新竹
    市內置產之必要，係為配合被告王彥婷之需要，且雙方論及
    婚嫁，伊才與被告王彥婷一起於97年3 月購買中山路蒂芬妮
    房屋等情，業據被告等2 人於偵查中陳述明確；被告彭紹玄
    與被告王彥婷交往時間較聲請人早，被告彭紹玄亦無預料日
    後聲請人會與被告王彥婷交往，且其之前出資購買中山路蒂
    芬妮房屋時，確實將其中二分之一持分登記在被告王彥婷名
    下，均有相關地籍資料在卷可參，則事後被告彭紹玄與被告
    王彥婷分手後，因無繼續擁有位在新竹市區○○○路蒂芬妮
    房屋之必要，而要求被告王彥婷出資將其持分購買，與常情
    亦無不合之處，此觀諸聲請人於偵查中自承：「因為彭紹玄
    常來吵鬧跟王彥婷要房子，我想說以金錢解決算了…我覺得
    吵吵鬧鬧用錢解決就算了，彭紹玄常來吵鬧很煩。」、「我
    覺得以後可以避免彭紹玄來吵鬧，彭紹玄半夜一直打電話騷
    擾，我要免於彭紹玄的騷擾，且當時我相信王彥婷答應要照
    顧我，所以我願意給付。」等語（1879號偵查卷頁78），益
    可證明被告彭紹玄所述屬實，自難認為被告彭紹玄與被告王
    彥婷共同施行詐術。又聲請人出資150 萬元為被告王彥婷購
    買系爭房屋持分，係在98年2 月3 日之事（1879號偵查卷頁
    74背面買賣契約簽立日期參照），當時聲請人已與被告王彥
    婷同居一段時間，且參照聲請人上開自承之內容，其願意為
    被告王彥婷購買持分，亦係出於自己喜歡被告王彥婷之緣故
    ，尚難認為係遭受詐騙而陷於錯誤。
  5.更何況，聲請人於民事庭中曾對被告等2 人提起土地所有權
    移轉登記之民事訴訟，嗣與被告等2 人於本院民事庭達成和
    解，和解書第3 條即明白註明：「聲請人同意於99年7 月31
    日前就臺灣新竹地方法院檢察署98年度他字第1879號詐欺等
    案件（本院按：即本案），對被告王彥婷之告訴，具狀向承
    辦檢察官表示是出於誤會，並表示不再追究被告王彥婷刑責
    之意思。」，有該和解筆錄在卷可參（1879號偵查卷頁119
    ），益證被告等2 人並無詐欺犯行。
  (五)綜上，聲請人聲請交付審判之事由，多係就檢察官已為論斷
    之事項再為爭執，且經本院認定之結果，亦認檢察官上開不
    起訴處分結果並無不法或不適當之處，從而，本件聲請人聲
    請本院准予交付審判，為無理由，應予駁回。
七、依刑事訴訟法第258 條之3 第2 項前段，裁定如主文。
中    華     民     國    100   年    12    月   5    日
                    刑事第五庭  審判長法  官  黃美盈
                                      法  官  傅伊君
                                      法  官  蔡川富
以上正本證明與原本無異。
不得抗告。
中    華     民     國    100   年    12    月   5    日
                                      書記官  劉雅文